# 求救

提问人：flying2012 时间：2015-06-08 00:06:37
各位，原来ID（stoneinsea)被禁止，不知道什么原因，用了 10 多年了，突然不能登录，好心塞啊，谁能帮我看看原因么，谢谢啊！！

回答人：chenyiwei
关于论坛近期部分账号被盗的情况说明 http://bbs.esnai.com/thread-5019969-1-1.html (出处: 中国会计视野论坛)